臺灣高等法院刑事裁定
111年度抗字第183號
抗  告  人  
即  聲請人  臺灣桃園地方檢察署檢察官
受  刑  人  賴家鼎

                    住○○市○鎮區○○里00鄰○○路00號0樓（現於法務部○○○○○○○○○執行中）
上列抗告人因受刑人數罪併罰聲請定其應執行刑案件，不服臺灣
桃園地方法院中華民國110年12月22日裁定（110年度聲字第4070
號），提起抗告，本院裁定如下：
    主  文
原裁定撤銷，發回臺灣桃園地方法院。
    理  由
一、原裁定意旨略以：本件受刑人賴家鼎因妨害自由等案件，經
    如聲請書附表各編號所示之法院先後判處如附表各編號所示
    之刑，均已分別確定等情，有本院被告前案紀錄表在卷可稽
    。抗告人固據提出本院110 年度聲字第3111號裁定書（就聲
    請書附表編號1 至3 部分曾定應執行刑）及聲請書附表編號
    3、4 之判決書，惟並未提出聲請書附表編號1、2所示之判
    決書，亦即抗告人未檢附本案聲請定應執行刑之所有判決書
    類，於法不合，應予駁回等語。
二、抗告意旨略以：臺灣高等檢察署刑罰執行手冊載明「按聲請
    人就數罪併罰案件，聲請裁定定其應執行刑，應填寫定應執
    行刑聲請書及定應執行刑案件一覽表，備函連同裁判書類及
    案卷送請法院裁定」，而上述刑罰執行手冊所謂「裁判書類
    」之文義包括判決及裁定，本件聲請定執行刑之罪僅如聲請
    書附表所示編號4號部分1罪，其餘如聲請書附表編號1至3號
    所示之罪，業經本院以110年度聲字第3111號裁定確定在案
    ，故本件檢察官聲請定執行刑時即檢附上開確定裁定書及聲
    請書附表編號3、4號所示案件之判決書，自應符合臺灣高等
    檢察署刑罰執行手冊之規定，並未違法。再細譯臺灣高等檢
    察署刑罰執行手冊所載明「備函連同裁判書類及案卷送請法
    院裁定」之文義，裁判書既然包含裁定及判決，而聲請書附
    表編號1至3所示之罪已經本院110年度聲字第3111號裁定確
    定在案，本案僅新增加入聲請書附表編號4部分，檢察官亦
    將該編號4部分判決書附卷提出聲請，自應符合臺灣高等檢
    察署刑罰執行手冊之規定。又本院110年度聲字第3111號裁
    定已檢附應執行刑案件一覽表，詳細載明編號1至3號所示案
    件之犯罪時間、判決日期及判決確定日期，實無原審所述「
    無從知悉」犯罪時間之情形。況且，現今網路發達，本可對
    照執行紀錄表後，針對有疑義部分上網查閱相關判決，自無
    需浪費此部分紙張列印，又縱認聲請時應提出上開判決書，
    原審法院亦未曾發函請檢察官補正即行駁回，尚嫌速斷等語
    。
三、按裁判確定前犯數罪者，併合處罰之；數罪併罰有二裁判以
    上者，應依刑法第51條之規定定其應執行之刑；宣告多數有
    期徒刑者，於各刑中之最長期以上，各刑合併之刑期以下，
    定其刑期，但不得逾30年，刑法第50條第1項、第53條、第5
    1條第5款分別定有明文。再按裁判確定前犯數罪而併合處罰
    之案件，有二裁判以上，應依刑法第51條第5款至第7款之規
    定，定其應執行之刑者，其聲請權專屬於該案犯罪事實最後
    判決法院之檢察官，由該管檢察官依其職權為之。法院依據
    檢察官之聲請，不論於程序面，審究其是否有聲請權限及所
    聲請各罪是否合於定應執行刑之要件，抑或從實體面，綜合
    審酌行為人本身之人格及各數罪間之整體關係，於法律內、
    外部性界限內，適正行使其量刑之裁量權，胥以各罪之裁判
    書類（含各罪之判決書、前定執行刑之裁定書）及被告之前
    科紀錄表等所載之內容為其審核、酌定其刑之依據。是以檢
    察官自應以聲請書載明定應執行刑之各案件，並備具有關判
    決書類及證據資料，提出於法院，此刑事訴訟法雖未規定，
    但解釋上必須如此，否則，法院將無可據以為裁定。臺灣高
    等檢察署編印之刑罰執行手冊（下稱刑罰執行手冊）第七章
    數罪併罰章，明訂檢察官聲請裁定定其應執行刑，應填寫定
    應執行刑聲請書及定應執行刑案件一覽表，備函連同裁判書
    類及案卷送請法院裁定，亦揭明同旨。檢察官作為聲請裁定
    定其應行刑程序之專屬主體，且為法律專家，理應知悉於此
    ，應併將相關裁判書類（含各罪之判決書、前定執行之裁定
    書）及案卷，送交犯罪事實最後判決之法院，俾得據以裁定
    ，始為適法。此尚非得以部分數罪定執行刑之裁定書取代各
    該判決書，且法院是中立之裁判者，自無須在檢察官未備具
    相關卷證時，事後為檢察官補位，自行上網查詢各該判決書
    列印附卷（最高法院109年度台抗字第426號裁定意旨參照）
    。另按起訴或其他訴訟行為，於法律上必備之程序有欠缺而
    其情形可補正者，法院應定期間，以裁定命其補正，刑事訴
    訟法第273條第6項定有明文；揆諸前揭判決意旨，檢察官提
    出聲請裁定定其應執行刑，應填寫定應執行刑聲請書及定應
    執行刑案件一覽表，備函連同裁判書類（包含各罪判決書）
    及案卷送請法院裁定，程序始稱合法，而相關裁判書類之取
    得並非困難，又聲請定執行之程式，並無如起訴書需具備一
    定程序之強制規定，就該聲請定執行程式之欠缺，刑事訴訟
    法雖未設有應定期間命其補正之規定，但依其性質，僅為程
    序上之瑕疵，並非實質上無從補正之情狀，如有欠缺，尚非
    屬絕對不得命補正之事項，故依「舉重以明輕」之法理及基
    於「程序經濟」之原則，自無不許定期間命其補正之理。
四、經查：
㈠、抗告人為本件聲請，僅檢附如聲請書附表編號1至3所示之罪
    經本院以110年度聲字第3111號定應執行刑之裁定，及如附
    表編號3、4所示之罪之判決書，並未依上開刑罰執行手冊之
    規定一併檢附其餘如附表編號1至2所示各罪之判決書，於法
    已有未合。
㈡、抗告人雖同時檢附曾就附表編號1至3所示之定執行刑裁定書
    ，然法院審究聲請人所聲請各罪是否合於得定應執行刑之要
    件，係以各罪之判決書及被告之前科紀錄表等所載之內容為
    其審核之依據，包含審酌受刑人所犯各罪之犯罪事實（如犯
    罪時間、動機、目的、手段、侵害法益）、量刑審酌事項（
    如受刑人之違反義務所反映之人格特性、對其行為是否已有
    悔悟之情），始能適切瞭解各罪責任非難重複之程度等總體
    評價，使應執行刑始能符合刑罰經濟與責罰相當原則，尚非
    上開曾就部分判決所定之執行刑裁定書可得替代，故抗告人
    之本件聲請，其應檢附之資料有所欠缺，堪可認定。然此程
    序之上瑕疵，尚非不可補正，而前揭最高法院109年度台抗
    字第426號判決意旨亦是立基於原駁回聲請裁定已命檢察官
    補正各罪之判決書類，檢察官逾期仍未補正為前提，是原裁
    定疏未詳加考量前揭判決意旨之基礎，而未定期間裁定命其
    補正前述瑕疵，即逕以其聲請之程序違背規定而駁回本件聲
    請，容有未妥，自應將原裁定撤銷，發回臺灣桃園地方法院
    另為適法之處理。　
據上論斷，應依刑事訴訟法第413條，裁定如主文。
中　　華　　民　　國　　111 　年　　2 　　月　　15　　日
                  刑事第十九庭  審判長法　官  曾淑華
　　　　　　　　　　                  法　官  許文章
                                      法　官  李殷君
以上正本證明與原本無異。
如不服本裁定，應於收受送達後五日內向本院提出抗告狀。
                                      書記官  周彧亘
中　　華　　民　　國　　111 　年　　2 　　月　　15　　日